臺灣高等法院臺中分院刑事裁定　
110年度聲字第1788號
聲  請  人  臺灣高等檢察署臺中檢察分署檢察官     
受  刑  人  張胤浤



上列聲請人因受刑人數罪併罰有二裁判以上，聲請定其應執行之
刑（聲請案號：110年度執聲字第839號），本院裁定如下：
    主  文
甲○○因犯如附表所示各罪所處之徒刑，應執行有期徒刑拾年肆月
。
    理  由
一、聲請意旨略以：受刑人甲○○因傷害等罪，先後經判決確定如
    附表，數罪中雖有刑法第50條第1項但書所列之情形，惟受
    刑人已請求檢察官聲請定應執行刑，有臺灣臺中地方檢察署
    民國110年6月17日刑法第50條第1項但書案件是否請求定應
    執行刑調查表足稽，應依刑法第50條第2項、第53條、第51
    條第5款規定，定其應執行之刑，爰依刑事訴訟法第477條第
    1項聲請裁定等語。
二、按裁判確定前犯數罪者，併合處罰之；數罪併罰，有二裁判
    以上者，依刑法第51條之規定，定其應執行之刑；又宣告多
    數有期徒刑，於各刑中之最長期以上，各刑合併之刑期以下
    定其刑期，但不得逾30年，刑法第50條第1 項前段、第53條
    、第51條第5 款分別定有明文。次按數罪併罰之定應執行之
    刑，係出於刑罰經濟與責罰相當之考量，並非予以犯罪行為
    人或受刑人不當之利益，為一種特別的量刑過程，相較於刑
    法第57條所定科刑時應審酌之事項係對一般犯罪行為之裁量
    ，為定應執行刑之宣告，乃對犯罪行為人本身及所犯各罪之
    總檢視，除應考量行為人所犯數罪反應出之人格特性，並應
    權衡審酌行為人之責任與整體刑法目的及相關刑事政策，在
    量刑權之法律拘束性原則下，依刑法第51條第5 款之規定，
    採限制加重原則，以宣告各刑中之最長期為下限，各刑合併
    之刑期為上限，但最長不得逾30年，資為量刑自由裁量權之
    外部性界限，並應受法秩序理念規範之比例原則、平等原則
    、責罰相當原則、重複評價禁止原則等自由裁量權之內部抽
    象價值要求界限之支配，以使輕重得宜，罰當其責，俾符合
    法律授與裁量權之目的，以區別數罪併罰與單純數罪之不同
    ，兼顧刑罰衡平原則（最高法院100 年度台抗字第440 號刑
    事裁定意旨參照）。又刑事訴訟法第370 條第2 項、第3項
    ，已針對第二審上訴案件之定應執行之刑，明定有不利益變
    更禁止原則之適用，分屬不同案件之數罪併罰，倘一裁判宣
    告數罪之刑，曾經定其執行刑，再與其他裁判宣告之刑（或
    執行之刑）定其執行刑時，在法理上亦應同受此原則之拘束
    （最高法院103 年度第14次刑事庭會議決議意旨參照）；亦
    即另定之執行刑，其裁量所定之刑期，不得較重於前定之執
    行刑加計後裁判宣告之刑（或執行之刑）之總和（最高法院
    104 年度台抗字第410 號裁定意旨參照）。
三、經查：受刑人甲○○因傷害等數罪，經臺灣臺東地方法院、
　　臺灣臺中地方法院及本院先後判處如附表所示之刑確定，有
    各該案件判決及臺灣高等法院被告前案紀錄表在卷可查。又
    受刑人所犯如附表編號1、2、6所示之罪，乃得易科罰金、
    得易服社會勞動之罪，編號3至5所示之罪則屬不得易科罰金
    、不得易服社會勞動之罪，依刑法第50條第1 項但書，原不
    得併合處罰，惟受刑人於110 年6 月17日向檢察官聲請定應
    執行刑，此有臺灣臺中地方檢察署刑法第50條第1項但書案
    件是否請求定應執行刑調查表1 份在卷可憑（見本院卷第9
    頁），故本院認檢察官聲請定其應執行之刑為合法正當，應
    予准許。爰審酌受刑人所犯如附表所示各罪之犯罪態樣、時
    間間隔、侵害法益、各罪依其犯罪情節所量定之刑，及所犯
    如附表編號1所示之罪，前經定應執行刑為有期徒刑3月確定
    ，另附表編號4至編號5所示之罪，前經定應執行刑為有期徒
    刑9年確定，有上開判決及臺灣高等法院被告前案紀錄表在
    卷可查，暨考量前述比例原則、平等原則、責罰相當原則、
    重複評價禁止原則等自由裁量權之內部抽象價值要求之界限
    ，爰合併定其應執行之刑如主文所示。
據上論結，應依刑事訴訟法第477條第1項，刑法第50條第2項、
第53條、第51條第5款，裁定如主文。　　　　　
中　　華　　民　　國　　110 　年　　7 　　月　　19　 日
                刑事第一庭　審判長法　官　江 德 千
                                  法　官　高 增 泓
                                  法　官　簡 源 希
以上正本證明與原本無異。
如不服本裁定，得於收受送達後5日內向本院提出抗告書狀（須
附繕本）。
                                  書記官  吳 麗 琴
　　　　　　　　　　　　　　　　　
中　　華　　民　　國　　110 　年　　7 　　月　　19　　日
附表：受刑人甲○○定應執行刑案件一覽表 
編　　　　　號  1 2 3 罪　　　　　名  妨害兵役治罪條例 交通過失傷害 肇事逃逸 宣　　告　　刑  有期徒刑2月(2罪) 有期徒刑3月 有期徒刑1年 犯　罪　日　期  107年11月6日至108年1月24日 108年9月3日 108年9月3日 偵查(自訴)機關 年度案號  臺東地檢109年度偵緝字第38號 臺中地檢109年度偵字第11060號 臺中地檢109年度偵字第11060號 最　後 事實審 法　  院 臺東地院 臺中地院 臺中地院  案　  號 109年度東簡字第113號 109年度軍訴字第10號 109年度軍訴字第10號  判決日期 109年8月19日 109年11月26日 109年11月26日 確　定 判　決 法　　院 臺東地院 臺中地院 臺中地院  案　　號 109年度東簡字第113號 109年度軍訴字第10號 109年度軍訴字第10號  確定日期 109年10月29日 109年12月29日 109年12月29日 是否為得易科 罰金、社會勞動之案件  得易科、社勞 得易科、社勞 不得易科、社勞 備註  臺東地檢109年度執字第1901號(編號1之2罪應執行有期徒刑3月) 臺中地檢110年度執字第3310號 臺中地檢110年度執字第3311號 
附表：受刑人甲○○定應執行刑案件一覽表 
編　　　　　號  4 5 6 罪　　　　　名  強盜 強盜 傷害 宣　　告　　刑  有期徒刑7年1月 有期徒刑7年10月 有期徒刑5月 犯　罪　日　期  108年9月27日 109年2月15日 108年10月28日 偵查(自訴)機關 年度案號  臺中地檢109年度少連偵字第148等號 臺中地檢109年度少連偵字第148等號 臺中地檢109年度少連偵字第148等號 最　後 事實審 法　  院 中高分院 中高分院 中高分院  案　  號 109年度原上訴字第50號 109年度原上訴字第50號 109年度原上訴字第50號  判決日期 110年2月3日 110年2月3日 110年2月3日 確　定 判　決 法　　院 最高法院 最高法院 最高法院  案　　號 110年度台上字第2930號 110年度台上字第2930號 110年度台上字第2930號  確定日期 110年5月6日 110年5月6日 110年5月6日 是否為得易科 罰金、社會勞動之案件  不得易科、社勞 不得易科、社勞 得易科、社勞 備註  臺中地檢110年度執字第7253號(編號4、5之罪應執行有期徒刑9年) 臺中地檢110年度執字第7253號(編號4、5之罪應執行有期徒刑9年) 臺中地檢110年度執字第7254號